【裁判字號】    92,台上,7315
【裁判日期】    921225
【裁判案由】    誣告
【裁判全文】
最高法院刑事判決                              九十二年度台上字第七三一五號
    上  訴  人  甲○○
    選任辯護人  巨克安律師
右上訴人因誣告案件，不服台灣高等法院中華民國九十二年十月九日第二審判決（九
十二年度上訴字第二八四○號，起訴案號：台灣桃園地方法院檢察署九十一年度偵字
第一三五五四號），提起上訴，本院判決如左：
    主  文
上訴駁回。
    理  由
按刑事訴訟法第三百七十七條規定，上訴於第三審法院，非以判決違背法令為理由，
不得為之。是提起第三審上訴，應以原判決違背法令為理由，係屬法定要件。如果上
訴理由狀並未依據卷內訴訟資料，具體指摘原判決不適用何種法則或如何適用不當，
或所指摘原判決違法情事，顯與法律規定得為第三審上訴理由之違法情形，不相適合
時，均應認其上訴為違背法律上之程式，予以駁回。本件原判決維持第一審論處上訴
人甲○○意圖他人受刑事處分，向該管公務員誣告罪刑，已詳認定犯罪事實之依據
及憑以認定之理由，並對其所為否認犯罪之辯詞，如何不足採信，亦已依據卷內資料
予以指駁及說明，從形式上觀察，原判決並無違背法令情形。上訴意旨謂：上訴人於
民國八十四年十一月二十三日向案外人廖宜清承租桃園縣桃園市○○路一○二號二樓
、三樓之二房屋，租期至九十一年十一月二十三日，嗣該屋經法院拍賣，並定於九十
一年四月一日點交，上訴人為向法院請求延緩點交，乃於點交期日前，偕同徐佳良將
古董花瓶四只放入該屋內，俾向法院表明占有使用該屋，上訴人放置花瓶在上開房屋
，自非杜撰；至拍定人陳秉宏等係於同年三月三十日始僱工換鎖及加裝鐵捲門，況該
房屋占有人千禧水等公司並未於同年四月一日前遷離，陳秉宏更未於同年三月二十七
日前取得上開房屋之占有。另證人林啟泰曾告知上訴人，謂其於同年三月三十日前，
尚見千禧水等公司趁夜搬離該屋內物品，是古董花瓶為千禧水等公司人員竊取亦非無
可能，足見上訴人指訴古董花瓶遭竊，洵非誣告等語，係就原審已詳為調查與說明之
事項，再事爭執，殊非適法之第三審上訴理由。又刑事訴訟法第三百七十九條第十款
所謂應調查之證據，係指與待證事實有重要關係，在客觀上認為有調查之必要且能調
查者而言。卷查，上訴人在原審既未查報證人林啟泰，原審自無從傳訊。至上訴人在
本院所提千禧水企業有限公司與陳秉宏共同書具之點交切結書，縱令約定千禧水企業
有限公司同意於九十一年四月三十日前騰空一節為實在，惟陳秉宏於同年三月二十七
日即向執行法院聲報房屋占有人已搬遷，無須點交，核與事理尚無違背，原判決就此
雖未說明，但與判決主旨尚無所影響。此外，上訴人徒憑己意，對原審職權之適法行
使及原判決理由已說明之事項，任意爭辯，顯與法定上訴第三審之形式要件不符，其
上訴違背法律上之程式，應予駁回。
據上論結，應依刑事訴訟法第三百九十五條前段，判決如主文。
中      華      民      國    九十二    年     十二     月    二十五    日
                              最高法院刑事第五庭
                                  審判長法官  謝  家  鶴
                                        法官  洪  文  章
                                        法官  花  滿  堂
                                        法官  陳  世  淙
                                        法官  洪  佳  濱
      右正本證明與原本無異
                                              書  記  官
中      華      民      國    九十三    年      一      月      七      日
                                                                        Ｋ


司法院資訊處製作；財團法人民間司法改革基金會備份。
